【裁判字號】    89,台上,6688
【裁判日期】    891102
【裁判案由】    違反著作權法
【裁判全文】
最高法院刑事判決                              八十九年度台上字第六六八八號
    上  訴  人  甲○○
右上訴人因違反著作權法案件，不服台灣高等法院高雄分院中華民國八十九年八月三
十一日第二審判決（八十九年度上易字第九五二號，起訴案號：台灣高雄地方法院檢
察署八十九年度偵字第三○九七號），提起上訴，本院判決如左：
    主  文
上訴駁回。
    理  由
按刑事訴訟法第三百七十七條規定，上訴於第三審法院，非以判決違背法令為理由，
不得為之。是提起第三審上訴，應以原判決違背法令為理由，係屬法定要件。如果上
訴理由狀並未依據卷內訴訟資料，具體指摘原判決不適用何種法則或如何適用不當，
或所指摘原判決違法情事，顯與法律規定得為第三審上訴理由之違法情形，不相適合
時，均應認其上訴為違背法律上之程式，予以駁回。本件原判決綜合調查證據之結果
，認上訴人甲○○共同犯有著作權法第九十四條第九十三條第三款第八十七條第二款
以犯明知為侵害著作權之物，意圖營利而交付罪為常業（為累犯）之事實，因而撤銷
第一審之科刑判決，改判仍論上訴人以上開罪名，並依刑法第四十七條累犯之規定加
重其刑後，量處有期徒刑壹年貳月；扣案現金新台幣玖佰元及陸佰元，暨如原判決附
表(一)(二)(三)所示盜版音樂光碟片、音樂錄音帶均沒收，已詳認定犯罪事實之依據及憑
以認定之理由，並對上訴人否認犯罪之辯詞，如何不足採信，均已依據卷內資料予以
指駁及說明，從形式上觀察，原判決並無違背法令情形。上訴意旨謂：民國八十九年
一月二十九日經警查獲由證人蘇鈺惠擺設之攤位才是上訴人所有，另在一小時以後（
即第二次）所查獲之攤位，則是李宗恩所有，原判決認該二攤位均由上訴人擺設，販
賣盜版音樂光碟片、錄音帶，自與事實不符等語，係就原判決已詳為論斷與說明之事
項，再為事實上之爭執，殊非適法之第三審上訴理由。又第二次為警查獲之攤位，設
使為李宗恩所有，上訴人既自承因李宗恩有事離開，央其代為照顧該攤位，則上訴人
既在該攤位仍販售盜版音樂光碟片、錄音帶，顯不影響其罪刑之成立，原審未依上訴
人聲請，傳訊證人李宗恩為無益之調查，不能指為調查未盡。再檢察官固以上訴人涉
有著作權法第九十三條第三款第八十七條第二款明知為侵害著作權之物，意圖營利而
交付罪嫌提起公訴，惟第一審判決已變更起訴法條，改依以犯上開之罪為常業論罪科
刑，原審審理期日復已依刑事訴訟法第九十五條規定，分別告知上訴人關於起訴及第
一審判決所適用之罪名（見原審卷第一○七頁），而原判決並未再次變更起訴法條，
上訴意旨指原審未依刑事訴訟法第九十五條第一款規定，告知上訴人所犯罪名，顯有
誤會。此外，上訴人徒憑己意，對原審職權之適法行使及原判決理由已詳為論斷之事
項，任意爭辯，顯與法定上訴第三審之形式要件不符，其上訴違背法律上之程式，應
予駁回。
據上論結，應依刑事訴訟法第三百九十五條前段，判決如主文。
中      華      民      國    八十九    年     十一     月      二      日
                              最高法院刑事第六庭
                                  審判長法官  謝  家  鶴
                                        法官  洪  文  章
                                        法官  花  滿  堂
                                        法官  陳  世  淙
                                        法官  洪  佳  濱
      右正本證明與原本無異
                                              書  記  官
中      華      民      國    八十九    年     十一     月     十七     日


司法院資訊處製作；財團法人民間司法改革基金會備份。
